Inventaris van het archief van Directoraat-Generaal voor Diensten, Midden- en Kleinbedrijf en Ordening van het Ministerie van Economische Zaken over de periode (1968) 1986 - 1992
Nationaal Archief, Den Haag
- Taakuitvoering, -1
  - Opvoeding. Vorming. Onderwijs, -1.85
    - Feesten en plechtigheden. Bijeenkomsten. Sport en Spel. Vrijetijdsbesteding. Maatschappelijk leven., -1.855
      - Toerisme, -1.855.45
        - Stukken betreffende het behandelen van aangelegenheden met betrekking tot de Nota Toeristisch Beleid, 1987 - 1991; 1317 - 1338; 19 pakken en 3 omslagen
          - Opstellen van de Derde Nota Toeristisch Beleid 1987 - 1991, 1317 - 1321
            - 1987 - 1988, 1317
            - 1988, 1318
            - 1988 - 1990, 1319
            - 1988 - 1991, 1320
            - 1989 - 1990, 1321
          - Het laten uitvoeren van onderzoeken ten behoeve van de Nota toeristisch beleid 1990 1988, 1322
          - Instellen van de Werkgroep Toerisme, ter voorbereiding van de Nota Toeristisch Beleid 1988, 1323; omslag
            Oude rubriekscode: -1.855.45:.07.58
          - Het tot stand komen van het Projectplan Nota Toeristisch Beleid III 1988 - 1989, 1324; omslag
          - Vergaderstukken van de Projectgroep Nota Toeristische Beleid III 1986 - 1989, 1325 - 1330
            Secretariaatsarchief van C.W. van der Kamp
            - 1986 - 1987, 1325
            - 1988 jan. - feb. 1988, 1326
            - 1988 mrt. - apr. 1988, 1327
            - 1988 mei - juli 1988, 1328
            - 1988 aug. - dec. 1988, 1329
            - 1989 jan. - aug. 1989, 1330
          - Vergaderstukken van de Stuurgroep Nota Toeristische Beleid III (NTB III) 1986 - 1989, 1331 - 1334
            Voorzitter P. Leyenaar van de Projectgroep verzorgt de vergaderstukken van de stuurgroep
            - 1986 - 1987, 1331
            - 1988 jan. - sep. 1988, 1332
            - 1988 okt. - dec. 1988, 1333
            - 1989 jan. - feb. 1989, 1334; omslag
          - Vergaderstukken van het gezamenlijk overleg met de Projectgroep en de Stuurgroep Nota Toeristisch Beleid III (NTB) 1987 - 1989, 1335 - 1338
            - 1987, 1335
            - 1988, 1336
            - 1989 jan. - mrt 1989, 1337
            - 1989 apr. - mei 1989, 1338
        - Stukken betreffende het informeren van de staatssecretaris inzake de formele Raad van de Ministers voor Toerisme, 1988 - 1991; 1339; pak
        - Stukken betreffende het (laten) uitvoeren van studies en onderzoeken naar de toeristische sector, 1988 - 1992; 1340 - 1344
          - Het laten uitvoeren van een haalbaarheidsstudie naar een simulatiemodel van de toeristische sector in Nederland door de Stichting voor Economisch Onderzoek (SEO) der Universiteit van Amsterdam 1988 - 1992, 1340 - 1341
            - 1988 - 1989 juni 1988 - 1989, 1340; pak
            - 1989 juli - 1992 1989 - 1992, 1341; pak
          - Het laten uitvoeren van een onderzoek ten behoeve van de ontwikkeling van een toeristisch simulatie model (toermodel) door de Stichting voor Economisch Onderzoek der Universiteit van Amsterdam (SEO) 1989 - 1992, 1342 - 1343
            Bevat tevens de vergaderstukken van de Kwaliteitscommissie Toermodel
            - 1989 - 1991, 1342; pak
            - 1992, 1343; pak
          - Het verzoeken om een onderzoeksvoorstel aan het Nederlands Research Instituut voor Recreatie en Toerisme (NRIT) inzake het belichten van de toeristische sector vanuit de Erbo-enquête 1990, 1344; omslag
        - Stukken betreffende het leveren van een bijdrage aan het op de Europese agenda krijgen van het onderwerp overboekingen in hotels en overige accommodaties, 1988 - 1992; 1345; pak
        - Stukken betreffende het tot stand komen van een Nota met gesprekspunten voor de staatssecretaris ter voorbereiding op het gesprek met commissaris Cardoso é Cunha van de Europese Gemeenschap (EG) op 29 maart 1989, 1346; omslag
        - Stukken betreffende het informeren van de voorzitter van de Tweede Kamer inzake de erkenningsregelingen voor bedrijven en instellingen op het gebied van toerisme, 1989 - 1991; 1347; omslag
        - Stukken betreffende het voorbereiden en afsluiten van het Europees jaar van het toerisme 1990, 1989 - 1991; 1348; pak
        - Stukken betreffende het formuleren van een Nederlands standpunt ten aanzien van promotie met betrekking tot toerisme door de Netherlands Board of Tourism (NBT), 1990 - 1992; 1349; pak
        - Stukken betreffende het opstellen van de nota Kiezen voor recreatie, 1991; 1350; omslag
        - Stukken betreffende het houden van een toespraak door de staatssecretaris over de plannen met betrekking tot het Nederlands voorzitterschap in het algemeen en voor het toerisme in het bijzonder bij de vergadering van de Intergroup Tourism van het Europees Parlement te Strassbourg, 1991 - 1992; 1351; pak
          Bevat tevens de vergaderstukken van de Tourism Group
        - Stukken betreffende het informeren van de Tweede Kamer der Staten-Generaal inzake het Nederlands voorzitterschap van de Raad van de Europese Gemeenschap over toerisme, 1991 - 1992; 1352; omslag
        - Algemene organisatie en voorzieningen. Hier onder meer toeristische projecten, -1.855.451
          - Stukken betreffende het vaststellen van een subsidieregeling ten behoeve van infrastructurele voorzieningen ten dienste van te vestigen of reeds gevestigde toeristische inrichtingen, 1980 - 1988; 1353; omslag
            Oude rubriekscode: -1.855.451
          - Stukken betreffende het (mede) instellen van de Commissie Integraal Beleidsplan Randmeren IJsselmeerpolder (CIBRIJ), 1982 - 1988; 1354; pak
            Oude rubriekscode: -1.855.451.07.58
            CIBRIJ is de opvolger van de Commissie Recreatief Gebruik Rabdmeren IJsselmeerpolders (CORRIJ)
          - Stukken betreffende het informeren van de staatssecretaris inzake de beleidsvisie ten aanzien van de recreatietoervaart in Nederland, 1983 - 1986; 1355; omslag
          - Stukken betreffende het beantwoorden van Kamervragen en anderszins informeren van Kamerleden en commissies op het gebied van toerisme, 1985 - 1987; 1356 - 1357
            - Toeristische speerpuntgebieden 1985 - 1986 1985 - 1986, 1356; omslag
            - Stukken betreffende het informeren van de Vaste commissie voor het Midden- en Kleinbedrijf en de staatssecretaris inzake het Rijksmeerjarenprogramma voor Openluchtrecreatie en Toerisme 1986 - 1987, 1357; pak
          - Stukken betreffende het informeren van de staatssecretaris inzake het voorstel met betrekking tot het besteden van middelen in 1987 ten behoeve van publieke infrastructuur in toeristische speerpuntgebieden, 1986; 1358; omslag
          - Stukken betreffende het samen met het Ministerie van Landbouw, Natuurbeheer en Visserij opstellen van Rijksmeerjarenprogramma's Openluchtrecreatie en Toerisme, 1986 - 1990; 1359 - 1361
            - Rijksmeerjarenprogramma Openluchtrecreatie en Toerisme 1986 - 1990 1986 - 1990, 1359; omslag
            - Rijksmeerjarenprogramma Openluchtrecreatie en Toerisme 1989 - 1993 1988, 1360; omslag
            - Rijksmeerjarenprogramma Openluchtrecreatie en Toerisme 1990 - 1994 1989 - 1990, 1361; omslag
    - Ontwikkeling van de sociale, nationale en internationale geest, -1.858
      - Telecommunicatie, -1.858.17
        Zie voor de technische aspecten van de telecommunicatie onder -1.816
        - Stukken betreffende het (laten) verrichten van onderzoeken op het gebied van telematica, 1986 - 1990; 1362 - 1363
          - Onderzoek door de Commissie Centrum voor Informatiebeleid (CIB) naar de ontwikkeling van videotexdiensten in Frankrijk 1986, 1362; omslag
            Oude rubriekscode: -1.858.17:.07.85
          - Onderzoek door Euroguide naar de Franse centrale overheid als dienstenaanbieder binnen het videotex-systeem Teletel 1989 - 1990, 1363; omslag
        - Stukken betreffende het tot stand komen van nota's inzake de verzelfstandiging van het facilitair bedrijf van de Nederlandse Omroep Stichting (NOS), 1987; 1364; omslag
          Oude rubriekscode: -1.858.17
        - Stukken betreffende het toekennen van subsidie aan het Koninklijk Instituut van Ingenieurs (KIVI) ter ondersteuning van het evenement Telemarkt 1988, 1987 - 1988; 1365; omslag
        - Stukken betreffende het behandelen van aangelegenheden inzake de telecommunicatie, 1988 - 1991; 1366; pak
        - Stukken betreffende het behandelen van aangelegenheden inzake het project Grootschalige Videotex (Videotex Triggerdiensten), 1988 - 1991; 1367 - 1373
          - Het initiëren, subsidiëren en tot stand komen van het project 1988 - 1991, 1367; pak
          - Informatie over de gang van zaken rond grootschalige videotexprojecten met Infodam, Demos, Telematica Infrastructuren en Totaalnet Zuid-Limburg 1988, 1368; pak
            Videotex BV (infrastructuur) is een verzameling van samenwerkingsverbanden en heeft als rechtspersoon handelingsbevoegdheden
          - Reacties van adviesraden, overheden en bedrijven op door de Directie Diensten opgestelde vragenlijsten met betrekking tot de introductie van grootschalige videotex-diensten in Nederland 1988 - 1989, 1369; omslag
          - Samenwerkingsovereenkomst inzake Videotex Nederland BV in oprichting 1988 - 1989, 1370; omslag
          - Het subsidiëren van de voorbereiding van het bedrijfsplan Videotex Nederland BV 1989 - 1991, 1371; pak
          - Vergaderstukken van de Raad van Toezicht Videotex Nederland BV in oprichting 1989, 1372; omslag
            Oude rubriekscode: -1.858.17:.07.77
          - Verslagen van vergaderingen van de Stuurgroep Bevordering Videotexdiensten 1989 - 1991, 1373; omslag
  - Recht. Justitie (Rechtspleging. Rechtelijke organisatie), -1.87
    - Criminaliteit. Straffen en Maatregelen, -1.872
      - Stukken betreffende het tot stand komen van een memorie van antwoord inzake de wijziging van de civiele kantongerechtprocedure, 1983 - 1989; 1374; omslag
        Oude rubriekscode: -1.876
      - Stukken betreffende het beantwoorden van Kamervragen inzake de voorkoming en bestrijding van winkeldiefstal, 1984 - 1986; 1375; pak
        Oude rubriekscode: -1.872.1
  - Buitenlandse aangelegenheden en internationale verhoudingen, -1.88
    - Internationale conferenties en congressen, -1.883.18
      - Stukken betreffende het wijzigen van de Subsidieregeling internationale congressen, 1982 - 1991; 1376 - 1379
        - Algemeen 1982 - 1991, 1376; omslag
          Oude rubriekscode: -1.883.18
        - Subsidievoorwaarden, algemene bepalingen met betrekking tot de uitvoering 1984 - 1989, 1377; omslag
        - Subsidievoorwaarden 1987 1987 - 1988, 1378; omslag
        - Evaluatie 1988, 1379; omslag
      - Stukken betreffende het houden van een toespraak door staatssecretaris A.J. Evenhuis ter gelegenheid van het Hotrec (Hotel, Restaurants and Cafés in Europe)-congres van 9 mei 1989 te Den Haag, 1988 - 1989; 1380; omslag
      - Stukken betreffende het voorbereiden van het Nederlands voorzitterschap van de Europese Gemeenschap (EG), alsmede het behandelen van het Consumentenbeleid in relatie tot Europa van de Directie Consumenten- en Marktbeleid (DCM), 1990 - 1991; 1381; pak
      - Stukken betreffende het voorbereiden van en verslagen van de zittingen van de EG (Europese Gemeenschap)-Consumentenraad, 1990 - 1992; 1382; pak